臺灣臺中地方法院刑事判決　　　　　　 100年度易字第1012號
公　訴　人　臺灣臺中地方法院檢察署檢察官
被　　　告　賴勇吉
被　　　告　林建逸
上列被告等因竊盜案件，經檢察官提起公訴（100年度偵字第407
4號），本院判決如下：
    主    文
賴勇吉共同犯竊盜罪，累犯，處有期徒刑肆月，如易科罰金，以
新臺幣壹仟元折算壹日。又共同犯竊盜罪，累犯，處有期徒刑伍
月，如易科罰金，以新臺幣壹仟元折算壹日。應執行有期徒刑捌
月，如易科罰金，以新臺幣壹仟元折算壹日。
林建逸共同犯竊盜罪，累犯，處有期徒刑參月，如易科罰金，以
新臺幣壹仟元折算壹日。又共同犯竊盜罪，累犯，處有期徒刑陸
月，如易科罰金，以新臺幣壹仟元折算壹日。應執行有期徒刑捌
月，如易科罰金，以新臺幣壹仟元折算壹日。
    犯罪事實
一、賴勇吉曾因偽造文書、搶奪、施用毒品等案件，經本院分別
    判處有期徒刑3年6月、10月、8月，並裁定應執行有期徒刑4
    年10月確定，於民國96年2月16日假釋付保護管束，又於假
    釋期間因施用毒品案件，經本院判處有期徒刑10月、3月，
    應執行有期徒刑11月確定，並撤銷上開假釋，經接續執行及
    裁定減刑，於98年10月14日執行完畢。林建逸前於民國89年
    間因懲治盜匪條例案件，經本院以89年度訴字第2539號判處
    有期徒刑5年2月，復經駁回上訴確定，嗣於93年11月17日假
    釋出監，復於假釋期間犯搶奪罪，經臺灣高等法院臺中分院
    以94 年度上訴字第2688號判處有期徒刑2年確定，與上開撤
    銷假釋之殘刑接續執行，於97年10月31日縮刑期滿執行完畢
    。詎渠等均不知悔改，竟共同基於意圖為自己不法所有之犯
    意聯絡，為下列行為：於99年5月25日上午7時15分許前一、
    二小時內之某時，在臺中縣豐原市(現改制為臺中市豐原區○
    ○○○路23之1號前，見金秋慧所有之車牌號碼3FK-617 號
    機車放置在該處且車牌螺絲鬆掉，即推由賴勇吉下手以徒手
    竊取該車牌1面，林建逸則在旁把風，得手後，在附近某處
    無人的地方，由林建逸將該竊得之車牌懸掛在其母親王明春
    所有之引擎號碼5SK-120892號重型機車上，再由賴勇吉騎乘
    該懸掛3FK-617號車牌之重型機車搭載林建逸外出尋找行竊
    對象；又於99年5月25日上午7時15分許，在位於臺中市○區
    ○○路169號之「健行加油站」內加油島上，推由林建逸下
    車，徒手竊取蕭哲凱所有之皮包1只(裝有蕭哲凱國民身分證
    、健保卡、汽、機車駕駛執照、化學士執照、郵局金融卡、
    國泰世華銀行金融卡、信用卡及現金新臺幣900元)，賴勇吉
    則在車上接應兼把風，得手後，共同花用殆盡，再將其餘竊
    得之財物任意丟棄。嗣經金秋慧、蕭哲凱發現失竊財物後，
    報警處理，為警循線查獲。
二、案經臺中市警察局(現改制為臺中市政府警察局)第二分局報
    告臺灣臺中地方法院檢察署檢察官偵查起訴。
    理    由
一、證據能力方面：按當事人、代理人或辯護人於法院調查證據
    時，知有第159條第1項不得為證據之情形，而未於言詞辯論
    終結前聲明異議者，視為有前項之同意，刑事訴訟法第 159
    條之5第2項定有明文。此乃係基於證據資料愈豐富，愈有助
    於真實發現之理念，酌採當事人進行主義之證據處分權原則
    ，並強化言詞辯論主義，透過當事人等到庭所為之法庭活動
    ，在使訴訟程序順暢進行之要求下，承認傳聞證據於一定條
    件內，得具證據適格。此種「擬制同意」，因與同條第一項
    之明示同意有別，實務上常見當事人等係以「無異議」或「
    沒有意見」表示之，斯時倘該證據資料之性質，已經辯護人
    閱卷而知悉，或自起訴書、原審判決書之記載而了解，或偵
    、審中經檢察官、審判長、受命法官、受託法官告知，或被
    告逕為認罪答辯或有類似之作為、情況，即可認該相關人員
    於調查證據之時，知情而合於擬制同意之要件（最高法院96
    年度台上字第4174號判決要旨參照）。查本件檢察官、被告
    於本院審判期日均未對本院下述所引用之證據表示意見，且
    迄至言詞辯論終結前亦未聲明異議，本院審酌該等證據資料
    製作時之情況，尚無違法不當及證明力明顯過低之瑕疵，且
    為證明犯罪事實存否所必要，認為以之作為證據應屬適當，
    揆諸前開說明，自均具證據能力。
二、上開犯罪事實，業據被告賴勇吉、林建逸於偵查及本院審理
    時均坦白認罪核與被害人金秋慧、蕭哲凱於警詢時指述之情
    節大致相符；並有現場圖、失車案件基本資料詳細畫面報表
    、車輛詳細資料報表、全戶戶籍資料查詢結果、現場照片及
    路口監視錄影畫面翻拍照片等在卷足憑。足徵被告2人之自
    白與事實相符，其等犯行，應堪認定。
三、核被告林建逸、賴勇吉上開所為，均係犯刑法第320條第1項
    竊盜罪。被告林建逸、賴勇吉就上開犯行，彼此間互有犯意
    聯絡及行為分擔，均為共同正犯。被告林建逸、賴勇吉分別
    有如犯罪事實欄一所示刑之科刑及執行紀錄，有臺灣高等法
    院被告前案紀錄表在卷可參，其2人於有期徒刑執行完畢，5
    年以內故意再犯本件有期徒刑以上之上開各罪，均為累犯，
    均應依刑法第47條第1項之規定加重其刑。被告林建逸、賴
    勇吉所犯上開各罪，犯意各別，行為互殊，均應分論併罰。
    爰審酌被告林建逸、賴勇吉均有多次犯罪前科之品行（參卷
    附臺灣高等法院被告前案紀錄表），被告林建逸、賴勇吉均
    係國中畢業之智識程度，其2人經濟勉可維持之生活狀況（
    均見被告警詢筆錄受詢問人資料)，其2人均值青壯之年，不
    思以正當途徑獲取金錢，竟圖不勞而獲，共同竊取機車車牌
    換掛，以掩人耳目，再伺機行竊，致被害人受有財產損失，
    且危害社會治安，惟念其等犯罪所得不多，復均坦承犯行，
    犯後態度尚稱良好等一切情狀，分別量處如主文所示之刑及
    各定其應執行之刑，併均諭知易科罰金之折算標準，以示懲
    儆。
四、據上論斷，應依刑事訴訟法第299條第1項前段，刑法第28條
    、第320條第1項、第47條第1項、第41條第1項前段、第51條
    第5款，刑法施行法第1條之1，判決如主文。
本案經檢察官鐘祖聲到庭執行職務。
中    華    民    國  100    年    4    月    25    日
                  刑事第四庭    法  官  吳進發
以上正本證明與原本無異。
如不服本判決應於收受送達後10日內向本院提出上訴書狀，並應
敘述具體理由；其未敘述上訴理由者，應於上訴期間屆滿後20日
內向本院補提理由書（均須按他造當事人之人數附繕本）「切勿
逕送上級法院」。
                                書記官  林淑慧
中    華    民    國   100    年    4     月    25    日
附錄本案論罪科刑法條
中華民國刑法第320條
（普通竊盜罪、竊佔罪）
意圖為自己或第三人不法之所有，而竊取他人之動產者，為竊盜
罪，處5  年以下有期徒刑、拘役或 5 百元以下罰金。
意圖為自己或第三人不法之利益，而竊佔他人之不動產者，依前
項之規定處斷。
前二項之未遂犯罰之。